【裁判字號】    92,台上,5770
【裁判日期】    921015
【裁判案由】    違反槍砲彈藥刀械管制條例等罪
【裁判全文】
最高法院刑事判決                              九十二年度台上字第五七七○號
    上 訴 人  甲○○
              廖翊証原名廖宜.
              龐淇元原名龐宜.
右上訴人等因違反槍砲彈藥刀械管制條例等罪案件，不服台灣高等法院中華民國九十
二年七月二十四日第二審判決（九十二年度上訴字第一八四○號，起訴案號：台灣桃
園地方法院檢察署九十年度偵字第一三三二二號），提起上訴，本院判決如左：
    主  文
上訴駁回。
    理  由
一、廖翊証、龐淇元部分：
按刑事訴訟法第三百七十七條規定，上訴於第三審法院，非以判決違背法令為理由，
不得為之。是提起第三審上訴，應以原判決違背法令為理由，係屬法定要件。如果上
訴理由狀並未依據卷內訴訟資料，具體指摘原判決不適用何種法則或如何適用不當，
或所指摘原判決違法情事，顯與法律規定得為第三審上訴理由之違法情形，不相適合
時，均應認其上訴為違背法律上之程式，予以駁回。本件原判決維持第一審依想像競
合犯關係，從一重論處上訴人廖翊証、龐淇元共同未經許可，持有可發射子彈具有殺
傷力之改造手槍罪刑之判決，駁回渠等在第二審之上訴。已詳敘認定犯罪事實之依據
及憑以認定之理由，並對上訴人等否認犯罪之辯詞，如何不足採信，均已依據卷內資
料予以指駁及說明，從形式上觀察，原判決並無任何違背法令之處。查犯罪之時間，
除有特殊情形外，並非構成犯罪事實之要素，上訴人廖翊証、龐淇元與甲○○，均係
犯罪後同時被警當場查獲，則原判決認定之犯罪時間為民國九十年八月八日十七時五
十分，縱與卷內資料不符，有所違誤，亦不影響上訴人等犯罪之成立，不足以動搖判
決結果，不得執為適法上訴第三審之理由。次查犯本條例之罪，於偵查或審判中自白
，並供述全部槍砲、彈藥、刀械之來源及去向，因而查獲或因而防止重大危害治安事
件之發生者，減輕或免除其刑，槍砲彈藥刀械管制條例第十八條第四項前段定有明文
。甲○○係與上訴人等同時為警查獲，並非由於上訴人廖翊証偵查中自白扣案槍、彈
來自甲○○，因而查獲，自無上開減輕或免除其刑規定之適用。至上訴人龐淇元於警
詢時供稱：其去錢櫃ＫＴＶ時，皮包是空的，所以「黑狗」（指甲○○）將手槍一支
及子彈四發寄放其這邊，「黑狗」曾說槍先寄放在其兄弟身上，晚一點再將槍還他，
「黑狗」的槍聽吳啟維說是向新竹黑道拿的等語（見偵查卷第十七頁背面、第十八頁
）。原判決併引用該項供述與其偵查中供述作為其犯罪之證據，則原判決所引用其偵
查中之供述，縱與卷內資料不符，因除去該項偵查中供述，並不影響其犯罪之認定，
自亦不得執為適法上訴第三審之理由。上訴意旨置原判決之論敘於不顧，徒憑己見，
為事實上之爭辯，並對原審採證認事之職權行使及於判決無影響事項，任意指摘，難
謂已符合首揭法定上訴要件，彼等上訴違背法律上之程式，均應予駁回。
二、甲○○部分：
查第三審上訴書狀，應述上訴之理由，其未述者，得於提起上訴後十日內補提理
由書於原審法院，已逾上述期間，而於第三審法院未判決前仍未提出上訴理由書狀者
，第三審法院應以判決駁回之，刑事訴訟法第三百八十二條第一項、第三百九十五條
後段規定甚明。本件上訴人甲○○因違反槍砲彈藥刀械管制條例等罪案件，不服原審
判決，於民國九十二年八月十四日提起上訴，並未述理由，迄今逾期已久，於本院
未判決前仍未提出，依上開規定其上訴自非合法，應予駁回。
據上論結，應依刑事訴訟法第三百九十五條，判決如主文。
中      華      民      國    九十二    年      十      月     十五     日
                              最高法院刑事第五庭
                                  審判長法官  洪  文  章
                                        法官  花  滿  堂
                                        法官  陳  世  淙
                                        法官  洪  佳  濱
                                        法官  徐  文  亮
      右正本證明與原本無異
                                              書  記  官
中      華      民      國    九十二    年      十      月    二十七    日


司法院資訊處製作；財團法人民間司法改革基金會備份。
